臺灣雲林地方法院刑事判決　　　　　　　　　　　　　 九十三年度易字第四二號
　　公 訴 人　臺灣雲林地方法院檢察署檢察官
　　被　　告　丙○○
右列被告因竊盜等案件，經檢察官提起公訴（九十二年度偵字第四八九七號），經本
院合議庭裁定進行簡式審判程序，本院判決如左：
    主  文
丙○○共同意圖為自己不法之所有，以恐嚇使人將本人之物交付，累犯，處有期徒刑
壹年肆月。扣案如附表所示之物均沒收。
    事  實
一、丙○○前有二次贓物罪前科，復於民國八十九年間，因犯竊盜案件，經臺灣彰化
    地方法院判處有期徒刑一年確定，於九十年三月二十四日起算刑期，九十一年二
    月二十七日縮刑期滿執行完畢。猶不知悔改，與姓名年籍不詳綽號「阿富」之成
    年男子，共同基於意圖為自己不法所有之概括犯意，先於九十二年十一月十八日
    上午五時三十分許，在雲林縣斗六市○○里○○街河堤旁，由丙○○攜帶其所有
    如附表所示編號１之皮包一只，內裝附表所示編號２至編號８等工具，其中編號
    ３至編號８之尖嘴鉗、Ｔ字型起子、十字型起子、六角板手、螺絲起子等工具，
    客觀上對人之生命、身體具有危險性，均係得為兇器之物。二人共同以上開六角
    板手，竊取乙○○所有停放於該處之車牌號碼Ｊ六—七二八０號自用小客車一部
    得手，再由綽號「阿富」之人，於同日上午十一時許，以電話向乙○○之子恐嚇
    稱，如要車子回來，需付贖金新臺幣（下同）三萬元等語，嗣經減價為一萬五千
    元，乙○○因害怕無法取回車輛，乃以張樹枝名義，匯款一萬五千元至「阿富」
    所指定之誠泰銀行員林分行，帳號000000000000號、戶名林建維（
    起訴書誤為林健維）帳戶。丙○○與「阿富」二人見恐嚇得手，乃推由「阿富」
    出面，在彰化縣二林鎮某提款機，以提款卡提領一萬五千元，並由丙○○分得九
    千元，惟二人並未將車輛歸還乙○○。同年十一月二十二日凌晨三時四十分許，
    丙○○又延續上開犯意，駕駛前述所竊之車牌號碼Ｊ六—七二八０號自用小客車
    ，至雲林縣西螺鎮○○○路溪洲大橋下「荷蘭村」前之空地，見丁○○所有車牌
    號碼Ｌ八—五一五八號自用小客車停放該處，丙○○乃攜帶附表所示編號１至編
    號８之物品，並持前述六角板手，撬開車輛右前門，得手後，坐上駕駛座正欲駕
    駛離去時，為丁○○當場發現而報警查獲，員警並在Ｌ八—五一五八號自用小客
    車右前車門處，扣得丙○○所有附表編號１至編號８之行竊工具，與皮包內「阿
    富」所有編號９之存摺一本及金融卡一張等物。
二、案經雲林縣警察局西螺分局報告臺灣雲林地方法院檢察署檢察官偵查起訴。
    理  由
一、認定犯罪事實所憑的證據和理由：
（一）前述車牌號碼Ｊ六—七二八０號自用小客車遭竊盜及恐嚇之事實，業據被害人
      乙○○於警訊及檢察官偵查中指訴詳細，並且有失竊報案的車輛電腦查詢資料
      、被害人匯款留存之匯款申請書各一份可以證明。而車牌號碼Ｌ八—五一五八
      號自用小客車遭竊及被告為警查獲之經過，也可以由被害人丁○○於警局中指
      訴，以及車籍資料一份證明。
（二）員警在查獲被告的現場，查扣到如附表所示的竊盜工具共八支，及存摺、提款
      卡等物品。
（三）員警分別就二部自用小客車外觀，以及車牌號碼Ｌ八—五一五八號自用小客車
      右前門、右前座被撬開損壞，與查扣之被告所有的工具，分別拍攝五張相片附
      在警卷中，可以作為佐證。
（四）車牌號碼Ｊ六—七二八０號、Ｌ八—五一五八號二部自用小客車，已經分別由
      被害人領回，有贓物認領保管單二份在卷可稽。
（五）被告在警局、檢察官偵查以及本院審理中都坦承犯罪。
二、論罪科刑的理由：
（一）扣案之尖嘴鉗一把，長十六公分、鐵質部分長五點五公分；Ｔ字型起子二支，
      其中一支長十一公分、寬十二公分、鐵質部分長五公分，另一支長十六公分、
      寬九公分、鐵質部分長十三公分；十字型起子一支，長二十公分，鐵質部分長
      十公分；六角板手一支，長十四公分；不規則型鐵質六角板手一支，長二十二
      公分；三段組合式螺絲起子一組，基部握把部分長十四公分，其中金屬材質部
      分長五公分，中段鐵製連接器部分長九公分，前端鐵製十字起子部分長九公分
      ，此經本院當庭勘驗屬實。上開物品均係形尖質硬，足以危害人之生命、身體
      ，可供為兇器使用，而被告與「阿富」於行竊時攜帶在身，並以其中六角板手
      竊取車輛，核其竊取二部車輛之行為，均係犯刑法第三百二十一條第一項第三
      款之攜帶兇器竊盜罪。又被告與「阿富」於竊取車牌號碼Ｊ六—七二八０號自
      用小客車後，向被害人乙○○恐嚇錢財之行為，係犯刑法第三百四十六條第一
      項之恐嚇取財罪。
（二）被告在竊取車牌號碼Ｌ八—五一五八號自用小客車時，已然成功將車門打開，
      並且乘坐在駕駛座中，準備離去，該自用小客車事實上，已經移入被告實力支
      配範圍之內，其竊盜犯行即已完成，應屬竊盜既遂。起訴意旨以被告未即離去
      ，旋遭查獲，即認竊盜行為尚未完成，而屬未遂，應有誤解。
（三）被告與「阿富」就竊取車牌號碼Ｊ六—七二八０號自用小客車，及向車主乙○○恐嚇財物犯行間，有犯意聯絡及行為分擔，均為共同正犯。
（四）被告於短時間內，連續以同一方式，竊取二部車輛，顯然是基於竊盜的概括犯
      意反覆為之，應依刑法第五十六條連續犯之規定論以一罪。
（五）再被告竊取車輛得手後，復向被害人恐嚇錢財，其所犯連續攜帶兇器加重竊盜
      罪與恐嚇取財罪間，有方法與目的之牽連關係，為牽連犯，應依刑法第五十五
      條規定，從一重之恐嚇取財罪論處。
（六）被告前於八十九年間，因犯竊盜案件，經臺灣彰化地方法院判處有期徒刑一年
      確定，於九十年三月二十四日起算刑期，九十一年二月二十七日縮刑期滿執行
      完畢，有臺灣高等法院被告全國前案紀錄表、刑案資料查註紀錄表各一份在卷
      可稽，其於五年以內再犯本件有期徒刑以上之罪，為累犯，應依刑法第四十七
      條規定，加重其刑。
（七）審酌被告前已有二次贓物罪前科，其中一次還被法院判處有期徒刑十月，而前
      一次的竊盜案件，也被法院判處有期徒刑一年，好不容易已經執行完畢，卻仍
      然不知道潔身自愛，這次不但偷竊車輛，還打電話恐嚇被害人錢財，甚且在取
      得被害人所匯金錢後，依然沒有將車輛歸還，對被害人造成二度傷害，惡性已
      較以往增長。不過被告在為員警查獲後，都能夠坦承犯罪，目前也已經找到正
      當的工作等一切情狀，量處如主文所示之刑。
（八）扣案如附表所示編號１至編號８的物品，是被告所有，並於本件行竊時攜帶作
      為工具，而編號９之存摺與提款卡，是共犯「阿富」所有，共同用作本件恐嚇
      取財之工具，已據被告在偵查及審理坦白承認，應該依照刑法第三十八條第一
      項第二款規定，宣告沒收。
三、適用法律：
（一）刑事訴訟法第二百九十九條第一項前段、第二百七十三條之一第一項。
（二）刑法第三百二十一條第一項第三款、第三百四十六條第一項、第二十八條、第
      五十五條、第五十六條、第四十七條、第三十八條第一項第二款。
（三）罰金罰鍰提高標準條例第一條前段。
本案經檢察官甲○○到庭執行職務。
中      華      民      國      九十三      年      七      月    九    日
                                        臺灣雲林地方法院刑事第三庭
                                            法  官  劉  國  賓
右正本證明與原本無異。
如不服本判決，應於判決送達後十日內向本院提出上訴狀( 應附繕本 )。
                                            書記官  馮  善  詮
中      華      民      國      九十三      年      七      月    九    日
中華民國刑法第三百二十一條
 (加重竊盜罪)
犯竊盜罪而有左列情形之一者，處六月以上五年以下有期徒刑：
一  於夜間侵入住宅或有人居住之建築物、船艦，或隱匿其內而犯之者。
二  毀越門扇、牆垣或其他安全設備而犯之者。
三  攜帶兇器而犯之者。
四  結夥三人以上而犯之者。
五  乘火災、水災或其他災害之際而犯之者。
六  在車站或埠頭而犯之者。
前項之未遂罰之。
中華民國刑法第三百四十六條
 (單純恐嚇罪)
意圖為自己或第三人不法之所有，以恐嚇使人將本人或第三人之物交付者，處六月以
上五年以下有期徒刑，得併科一千元以下罰金。
以前項方法得財產上不法之利益，或使第三人得之者，亦同。
前二項之未遂犯罰之。
附表：
１、皮包一只。
２、手電筒一支。
３、尖嘴鉗一把。
４、Ｔ字型起子二支。
５、十字型起子一支。
６、六角板手一支。
７、不規則型鐵質六角板手一支。
８、三段組合式螺絲起子一組
９、存摺一本及金融卡一張（戶名林建維、誠泰銀行員林分行、帳號0000000
    000000號）。
